【裁判字號】    89,上易,16
【裁判日期】    890127
【裁判案由】    恐嚇
【裁判全文】
臺灣高等法院臺南分院刑事判決                八十九年度上易字第一六號    Ｇ
      上  訴  人
      即  被  告  乙  ○  ○
      選任辯護人  邱  創  典
右上訴人因恐嚇案件，不服臺灣嘉義地方法院八十八年度易字第六三一號中華民國八
十八年十一月十五日第一審判決（起訴案號：臺灣嘉義地方法院檢察署八十八年度偵
字第三一六Ｏ號），提起上訴，本院判決如左：
      主      文
上訴駁回。
乙○○緩刑伍年。
      事      實
一、乙○○於民國（下同）八十八年四月十六日下午十七時三十分許，在嘉義縣竹崎
    鄉內埔國小，因打籃球時與年僅十五歲，就讀該鄉昇平國中之甲○○搶球發生碰
    撞致心生不滿，毆打甲○○後並要求賠償，甲○○遂於八十八年四月十八日，在
    內埔國小內交付新台幣（下同）四百元與乙○○。惟乙○○仍不知足，竟於八十
    八年四月二十九日，又基於恐嚇危害甲○○安全之犯意，委託某甲○○之同學（
    與乙○○並無恐嚇之犯意聯絡、行為分擔）告知甲○○，要求甲○○於三日內至
    內埔國小找伊，否則將要到昇平國中校內找其麻煩，致甲○○心生畏懼，果於八
    十八年四月三十日依乙○○所指示至內埔國小校內找乙○○，乙○○復則對甲○
    ○加以毆打（前開傷害部分均已撤回告訴），並以甲○○如不再拿錢來賠償，則
    要砍斷其一隻腳等語加以恐嚇，致甲○○心生畏懼，始告知其父林光亮並陪同向
    警方報案。
二、案經嘉義縣警察局竹崎分局報告台灣嘉義地方法院檢察署檢察官偵查起訴。
      理      由
一、訊據上訴人即被告乙○○對於右揭事實坦承不諱，核與告訴人於警訊、偵查指訴
    一致，足認被告之自白與事實相符，事證明確，被告犯行勘以認定。
二、核被告所為，係犯刑法第三百零五條之恐嚇罪。原審以被告罪證明確，因予適用
    刑法第三百零五條、罰金罰鍰提高標準條例第一條前段，並審酌被告年輕氣盛，
    不思努力，僅因打球糾紛，即為上開犯行，目無法紀，性情暴戾，且犯後又拒不
    到庭，經通緝始到案等犯後態度之一切情狀，量處被告有期徒刑一年四月。本院
    經核原判決認事用法，並無不合，量刑亦稱妥適。被告上訴意旨，指摘原判決量
    刑過重，為無理由，應予駁回。又查被告前此未曾受有期徒刑以上刑之宣告，有
    卷內前科表可查，其於事後已知悔悟，被害人亦稱不要追訴被告（參見偵查卷第
    十三頁反面），經此偵審教訓，應知警惕諒無再犯之虞，本院認所宣告之刑，以
    暫不執行為適當，併諭知緩刑五年，以勵自新，並觀後效。
據上論結，應依刑事訴訟法第三百六十八條，刑法第七十四條第一款，判決如主文。
本案經檢察官張佩珍到庭執行職務。
中    華    民    國      八十九      年      一      月      二十七    日
  臺灣高等法院臺南分院刑事第四庭
                                      審判長法官  徐    財    福
                                            法官  宋    明    蒼
                                            法官  蔡    崇    義
右正本證明與原本無異。
不得上訴。
                                      法院書記官  李    育    儒
中    華    民    國      八十九      年      一      月     二十八     日
附錄本案論罪科刑法條全文：
刑法第三百零五條：以加害生命、身體、自由、名譽、財產之事恐嚇他人，致生危害
                  於安全者，處二年以下有期徒刑、拘役或三百元以下罰金。


司法院資訊處製作；財團法人民間司法改革基金會備份。
